臺灣高等法院臺中分院刑事判決
110年度上訴字第1139號
上  訴  人  
即  被  告  陳智昊





選任辯護人  張志隆律師
            江銘栗律師
上列上訴人因違反毒品危害防制條例等案件，不服臺灣彰化地方
法院110年度訴字第40號中華民國110年4月13日第一審判決（起
訴案號：臺灣彰化地方檢察署109年度偵字第10757、12146、131
64號），提起上訴，本院判決如下：
    主  文
原判決關於附表二所示及定應執行刑部分，均撤銷。
乙○○犯如附表二所示之罪，各處如附表二所示之刑。應執行有期
徒刑壹年。
其他上訴駁回。
乙○○犯如附表一所示各罪及非法寄藏非制式手槍罪所處之徒刑，
應執行有期徒刑捌年陸月。
    事  實
一、乙○○(綽號雞仔)明知甲基安非他命係毒品危害防制條例第2
    條第2項第2款所列管之第二級毒品，依法不得持有、販賣，
    且甲基安非他命屬於藥事法第22條第1項第1款經行政院衛生
    署（102年7月23日改制為衛生福利部，下稱衛生福利部）公
    告禁止使用之禁藥，依法不得轉讓他人，竟仍分別為下列之
    行為：
  ㈠乙○○基於販賣第二級毒品甲基安非他命以營利之犯意，分別
    於如附表一所示之時間、地點，以附表一所示之交易方式、
    數量及價格，販賣第二級毒品甲基安非他命予如附表一所示
    之購毒者林弘益、蔡尚振、張博凱等人以牟利，並均完成交
    易。
  ㈡乙○○另基於轉讓禁藥甲基安非他命之犯意，於附表二所示之
    時間、地點，分別以附表二所示之方式，無償轉讓禁藥甲基
    安非他命予附表二所示之張建豐、蔡尚振、葉耕志、吳宏茂
    、黃文昌（無證據證明上開各次轉讓之甲基安非他命純質淨
    重達10公克以上）。
二、乙○○明知非制式手槍屬槍砲彈藥刀械管制條例管制之違禁物
    ，非經中央主管機關許可，不得無故寄藏、持有，竟另基於
    寄藏非制式手槍之犯意，於黃俊衛（已於106年12月10日死
    亡）入監執行日即103年7月20日以前之不詳時間，在彰化縣
    ○○市○○路0段000巷00號其住處前，收受黃俊衛交付如附表四
    編號11所示之塑膠盒1個，內裝有如附表四編號26⑴所示之槍
    枝零組件1包（可組裝成完整槍枝1枝【槍枝管制編號：0000
    000000號】，係具殺傷力之非制式手槍，由仿手槍外型製造
    之槍枝，組裝已貫通之金屬槍管而成，擊發功能正常，可供
    擊發適用子彈使用）等物，受託為黃俊衛保管寄藏非制式手
    槍1支而持有之。再於109年9月17日之前不久，將該等物品
    移至其位在彰化縣○○鄉○○路0段000巷○○○○○○縣○○鄉○○段0000
    地號）之菜園埋藏。
三、嗣於109年9月17日上午6時20分為警持搜索票前往乙○○在彰
    化縣○○市○○路0段000巷00號之住處，及同日上午6時45分許
    至乙○○上開工廠執行搜索，分別查獲如附表三、四所示之物
    ，因而循線查獲上情。
四、案經彰化縣警察局報告臺灣彰化地方檢察署檢察官偵查起訴
    。
    理  由
壹、證據能力部分：
一、按被告以外之人於審判外之陳述雖不符刑事訴訟法第159條
    之1至第159條之4等4條之規定，而經當事人於審判程序同意
    作為證據，法院審酌該言詞陳述或書面陳述作成時之情況，
    認為適當者，亦得為證據。當事人、代理人或辯護人於法院
    調查證據時，知有刑事訴訟法第159條第1項不得為證據之情
    形，而未於言詞辯論終結前聲明異議者，視為有前項之同意
    ，刑事訴訟法第159條之5定有明文。該條立法意旨在於傳聞
    證據未經當事人之反對詰問予以核實，原則上先予排除。惟
    若當事人已放棄反對詰問權，於審判程序中表明同意該等傳
    聞證據可作為證據；或於言詞辯論終結前未聲明異議，基於
    尊重當事人對傳聞證據之處分權，暨證據資料愈豐富，愈有
    助於真實發見之理念，且強化言詞辯論主義，使訴訟程序得
    以順暢進行，上開傳聞證據亦均具有證據能力。經查，本件
    以下所引用被告以外之人於審判外之言詞或書面陳述，業經
    於審理期日踐行調查證據程序，檢察官、被告及其辯護人均
    已當庭表示無意見，且迄至言詞辯論終結前亦未聲明異議，
    本院審酌該等言詞或書面陳述之製作及取得，並無證據顯示
    有何違背程序規定而欠缺適當性之情事，認以之為證據應屬
    適當，自均有證據能力。
二、又按除法律另有規定外，實施刑事訴訟程序之公務員因違背
    法定程序取得之證據，其有無證據能力之認定，應審酌人權
    保障及公共利益之均衡維護，刑事訴訟法第158條之4定有明
    文。查本件以下所引用之非供述證據，經本院於審理中提示
    並告以要旨而為調查時，檢察官、被告及其辯護人均未表示
    無證據能力，本院審酌該等證據作成及取得之程序均無違法
    之處，依上開規定之反面解釋，亦應認均有證據能力。
三、再按被告之自白，非出於強暴、脅迫、利誘、詐欺、疲勞訊
    問、違法羈押或其他不正之方法，且與事實相符者，得為證
    據，刑事訴訟法第156條第1項定有明文。本件被告所為之自
    白，並未提出其他可供證明被告究有如何之遭受「強暴、脅
    迫、利誘、詐欺、疲勞訊問、違法羈押或其他不正之方法」
    始為自白之證據，以供本院得以即時調查審認，被告所為之
    自白，堪認出於自由意志，得採為本件判決之基礎。
貳、實體部分：
一、犯罪事實欄一㈠、㈡部分：
　㈠上開犯罪事實欄各次之販賣第二級毒品甲基安非他命（即附
    表一）及轉讓禁藥（即附表二）之事實，業據上訴人即被告
    乙○○（下稱被告）於警詢、偵查、原審及本院審理中均坦承
    不諱，核與證人林弘益、蔡尚振、張博凱、張建豐、葉耕志
    、吳宏茂、黃文昌等人分別於警詢、偵查中之證述情節（見
    偵字第10757號偵查卷二第79至83、135至136、141至145、1
    89至193、197至201、243至247、251至256、295至297、301
    至308、381至383、467至473、475至477、543至545、549至
    559、563至567、667至671頁）大致相符，並有上開證人之
    指認犯罪嫌疑人紀錄表、彰化縣警察局搜索扣押筆錄、扣押
    物品目錄表、機車車號000-0000、193-GTB、TP9-479、213-
    TBG、AEL-2130、002-BVT號車輛詳細資料報表、汽車車號00
    0-0000號車輛詳細資料報表、彰化縣警察局刑警大隊偵查第
    三隊檢驗尿液代號與真實姓名對照認證單(乙○○)、彰化縣警
    察局員林分局委託檢驗尿液代號與真實姓名對照認證單(林
    弘益)、彰化縣警察局和美分局委託檢驗尿液代號與真實姓
    名對照認證單(蔡尚振)、彰化縣警察局鹿港分局委託檢驗尿
    液代號與真實姓名對照表(張博凱、葉耕志)、立人醫事檢驗
    所109年9月29日濫用藥物尿液檢驗報告(乙○○、林弘益、蔡
    尚振、張博凱、葉耕志)各1紙，及路口監視錄影器翻拍照片
    (彰化縣社頭鄉山腳路3段632巷鐵工廠前)、搜索現場照片、
    扣押物品照片、蔡尚振與乙○○LINE對話擷圖等在卷可參；此
    外，復有上開夾鏈袋1包、電子磅秤2台、OPPO廠牌行動電話
    1支（含門號0000000000號SIM卡1枚）等扣案可相佐證，足
    認被告就此部分之任意性自白與事實相符，堪信為真實。
  ㈡按販賣毒品之所謂販賣行為，係行為人基於營利之目的，而
    販入或賣出毒品而言。販賣毒品者，其主觀上須有營利之意
    圖，且客觀上有販賣之行為，即足構成，至於實際上是否已
    經獲利，則非所問。即於有償讓與他人之初，係基於營利之
    意思，並著手實施，而因故無法高於購入之原價出售，最後
    不得不以原價或低於原價讓與他人時，仍屬販賣行為。必也
    始終無營利之意思，縱以原價或低於原價有償讓與他人，方
    難謂為販賣行為，而僅得以轉讓罪論處（最高法院93年度台
    上字第1651號判決意旨參照）。查本案被告乙○○就附表一部
    分，已坦承其販賣甲基安非他命予購毒者，係為賺取其中毒
    品量差供自己施用，是其有牟利之意圖甚明。
二、犯罪事實欄二部分：
　　訊據被告固坦承確實有收受友人黃俊衛所交付之1個塑膠盒
    內放著槍枝未組裝零件，惟矢口否認有何非法寄藏非制式手
    槍之犯行，辯稱：我不知道那些零件是可以組裝成具有殺傷
    力的完整槍枝，且否認該槍枝有殺傷力；縱使該槍枝客觀上
    有殺傷力，被告並無任何槍枝前科，也沒有槍枝專業，依一
    般人的認知，只是一般槍枝的零組件，不見得可以預見那些
    零組件可以組成完整具有殺傷力的槍枝云云。經查：
  ㈠警方於109年9月17日上午6時45至7時40分許至被告位在彰化
    縣○○鄉○○路0段000巷○○○○○○縣○○鄉○○段0000地號）執行搜索
    ，並於菜園內挖出埋藏於地下、由被告所藏放之本件改造槍
    枝1枝（查獲時係成拆解之零組件狀態，詳下述）等情，為
    被告於警詢、偵查及審理中所不爭執，並有原審法院搜索票
    、彰化縣警察局搜索扣押筆錄、扣押物品目錄表、彰化縣警
    察局110年3月16日彰警刑字第1100019755號函覆之本案查獲
    過程職務報告（見原審卷第211、212頁）各1份在卷可憑，
    此部分事實應堪認定。
  ㈡又扣案之改造手槍1枝，於員警搜索扣押時，係呈現槍身、滑
    套、槍管、復進簧、復進簧桿、彈匣拆解之零組件狀態，且
    該槍枝零組件送內政部警政署刑事警察局以檢視法鑑定結果
    認：送鑑槍枝零組件1包，認分係已貫通之金屬槍管（可供
    組成具殺傷力槍枝使用）、金屬滑套、金屬槍身、金屬彈匣
    、金屬復進簧、金屬復進簧桿，有內政部警政署刑事警察局
    109年10月15日刑鑑字第1098007566號鑑定書1份暨槍枝零組
    件照片4張（見偵字第10757號偵查卷一第157至160頁）在卷
    可佐。又該送鑑槍枝零組件1包，經組裝結果，確可組成結
    構完整之槍枝1枝（槍枝管制編號0000000000)，認係非制式
    手槍，由仿手槍外型製造之槍枝，組裝已貫通之金屬槍管而
    成，擊發功能正常，可供擊發適用子彈使用，認具殺傷力，
    此亦有內政部警政署刑事警察局109年11月2日刑鑑字第1098
    014623號函暨所附槍枝照片2張（見偵字第10757號偵查卷一
    第163至165頁）在卷可佐，是警方自被告工廠菜園內扣案之
    槍枝完整零件，實際上可組合成1枝完整槍枝，且經鑑定結
    果確具有殺傷力之事實，亦可認定。至被告之辯護人於本院
    審理中雖為被告辯護稱：依上開刑事警察局鑑定結果記載「
    四、送鑑滑套1個，認係金屬滑套（不含撞針），則本案槍
    枝欠缺撞針，如何認定得組成完整槍枝及擊發功能正常而具
    有殺傷力云云。惟查，此部分經內政部警政署刑事警察局函
    覆稱：扣案槍枝（槍枝管制編號0000000000)之金屬滑套，
    其內含有金屬撞針等情，有該局110年7月29日刑鑑字第1100
    073007號函（見本院卷第147頁）可參，是上開函文已說明
    前揭刑事警察局109年10月15日鑑定書就扣案如附表四編號2
    6所示之槍枝零組件1包中之金屬滑套已內含有金屬撞針（即
    如該鑑定書影像10箭頭指示處，見本院卷第152頁），是被
    告之辯護人上開所辯，容有誤會，附此敘明。
  ㈢又被告於警詢中供承：上開槍枝零組件是朋友黃俊衛在4、5
    年前，開車到我住處彰化縣○○市○○路0段000巷00號交給我保
    管，我在前一陣子，在彰化縣社頭鄉山腳路3段632巷整理我
    租用的工廠時，發現盒子裡裝的是槍，所以我才把槍拿去埋
    起來等語（見偵字第13164號偵查卷第14頁）；於偵查中供
    稱：黃俊衛他於4、5年前交給我的，他說他要去發監執行，
    所以開車到我員水路居所，在車上交給我，他是拿一個蠻重
    的紙袋給我，叫我不要摸，沒有跟我說裡面是什麼，我就放
    在工廠，沒有去動，上個月我在整理工廠，才知道該紙袋裡
    面是槍枝零組件，我就趕快把這些槍埋在土裡面，我有好奇
    拿起來看，但是沒有使用等語（見偵字第10757號偵查卷第1
    13、114頁）；另被告於原審審理中亦坦承：槍枝零組件是
    黃俊衛所有，……附表二編號12-26物品是黃俊衛交給我的，
    是放在編號11的塑膠盒裡面，時間是在103年7月之前，我一
    直放在工廠裡面，109年8月份我整理工廠時看到，就把它埋
    在菜園裏面，……我打開塑膠盒有看到一些零件，很多小盒子
    、底火、彈頭、小支的鑽頭，槍管部分是用塑膠袋裝著，……
    我有打開紙袋看到槍枝零組件，我有看到彈匣、滑套、底火
    、彈頭、槍身等語（見原審卷第254、258頁）。依上可知，
    被告確實知道塑膠盒子裡面裝的槍枝零組件可以組成槍枝，
    因而將扣案物品埋藏在菜園內以免遭發現之事實；參以警方
    扣得被告所保管上開之塑膠盒時，其內放置在一起的槍身、
    滑套、槍管、復進簧、復進簧桿、彈匣等物，外觀明顯就是
    一支手槍形狀之對應組裝零件，此有扣押物品目錄表、扣押
    物品編號26號照片附卷可按（見偵字第13164號卷第93至95
    、118頁），被告既然曾經打開盒子察看，自難諉為不知，
    更堪認被告對於所持有之槍枝零件，可組裝為具殺傷力之改
    造手槍乙節，應有所認識；衡情若被告不知該等零件可組成
    槍枝，被告何需將該等物品另行埋在菜園土裡藏放，以避免
    危險或查緝。再者，手槍本屬可細部拆解保存之器械，非法
    持有管制手槍者，為防查緝，將手槍化整為零以便藏匿，甚
    為常見，凡持有完整槍枝零件之人，主觀上認知該等零件可
    以組成可以作用之手槍，且客觀上該等零件經組合後，確實
    可組成具殺傷力之手槍者，已如前述，其危險性實與持有組
    裝完成具殺傷力之手槍無異，仍應直接成立持有手槍罪，此
    與單純僅持有槍枝部分零件，僅能構成持有槍枝主要組成零
    件罪者，顯不相同。是被告以化整為零方式，代為保管本案
    具有殺傷力改造手槍之完整零件，並無解於被告非法寄藏非
    制式手槍罪責。被告辯稱：不知道扣案槍枝零組件可以組合
    成完整槍枝云云，尚難採信。
　㈣另被告雖請求就扣案槍枝再送請中央警察大學以性能檢驗法
    或動能測試法鑑定是否具有殺傷力等語。惟按槍枝殺傷力之
    鑑定，非必以試射為唯一之鑑驗方法。而所謂「檢視法」、
    「性能檢驗法」，係實際操作檢測槍枝之機械結構與性能，
    如槍管、滑套、轉輪等零件材質之檢視，滑套、扳機、擊錘
    及撞針等機械運作情形之檢驗；故經鑑定人員實際操作檢視
    其結構、功能完整良好，且擊發功能正常，認該槍枝可供擊
    發適用子彈，而具殺傷力，此與美國、澳洲、英國及以色列
    等國家或州市槍彈實驗室之鑑定方法相同，均可完成槍枝機
    械結構與性能之檢測，並由專業鑑定人員據以判定槍枝有無
    殺傷力。是受囑託鑑定機關如依「檢視法」及「性能檢驗法
    」實際操作送鑑槍枝之機械結構與功能，經檢測後認其結構
    完整，且擊發功能良好正常，可供擊發適用子彈使用，而為
    具殺傷力之研判，茍非其鑑定有顯然未盡確實或欠缺完備情
    事，即不得以未經實彈射擊鑑測，遽認其鑑定結果不可採信
    （參照最高法院107年度台上字第4728號、104年度台上字第
    1539號、103年度台上字第4272號、110年台上字第2227號判
    決意旨參照）。經查，上開內政部警政署刑事警察局109年1
    0月15日刑鑑字第1098007566號鑑定書雖記載以檢視法鑑定
    ，惟經本院函詢有關該局109年11月2日刑鑑字第1098014623
    號函認系爭槍枝具有殺傷力之鑑定方式及依據，經該局函覆
    稱：「扣案槍枝（槍枝管制編號0000000000)，本局於109年
    11月2日以刑鑑字第1098014623號函說明該槍枝具殺傷力，
    其殺傷力鑑定方法為『檢視法、性能檢驗法』，係先以『檢視
    法』檢視其外觀、材質、結構、標記字樣及槍枝之基本構成
    要件，研判為由仿手槍外觀製造之槍枝，組裝已貫通之金屬
    槍管而成之非制式手槍；復以『性能檢驗法』檢視槍枝扳機、
    擊（撞）針等機械運作情形，經以測試用彈殼實際操作檢測
    ，壓扣扳機可釋放擊（撞）針並擊發具底火之測試用彈殼，
    因擊發功能正常，可供擊發是用子彈使用，認具殺傷力」等
    情，有內政部警政署刑事警察局110年8月16日刑鑑字第1100
    0841176號函可參（見本院卷第219頁）；則本案扣案如附表
    四編號26所示之槍枝零組件1包，係由槍枝專業鑑定機關之
    內政部警政署刑事警察局鑑定，並採取國內外槍枝鑑定領域
    共同認可之「檢視法」、「性能檢測法」實施鑑定，認分係
    已貫通之金屬槍管（可供組成具殺傷力槍枝使用）、金屬滑
    套、金屬槍身、金屬彈匣、金屬復進簧、金屬復進簧桿，經
    組裝結果，確可組成結構完整之槍枝1枝，認係非制式手槍
    ，由仿手槍外型製造之槍枝，組裝已貫通之金屬槍管而成，
    擊發功能正常，可供擊發適用子彈使用，認具殺傷力。茲內
    政部警政署刑事警察局依其實際操作、檢驗槍枝之機械結構
    、性能是否完整、良好後，根據其實際操作、檢驗之結果，
    憑其特別之專業智識、經驗，就扣案之槍枝是否具有殺傷力
    而為前開鑑定意見，其鑑定結果並無違背科學原理，亦無顯
    然未盡確實或欠缺完備之情形，縱未以試射方法鑑驗，亦無
    礙於其具殺傷力之認定，是考量正確、合法及安全等原則，
    應無再以「動能測試法」實際進行試射之必要，是被告請求
    就扣案槍枝再送請中央警察大學鑑定是否具有殺傷力，自無
    必要。另被告之辯護人雖辯以本件內政部警政署刑事警察局
    僅以「檢視法」鑑定，並未進行「性能檢測法」測試，其函
    覆顯係虛偽不實云云；惟上開刑事警察局就本件扣案槍枝確
    分別以「檢視法、性能檢測法」進行鑑定，有該局110年8月
    16日刑鑑字第11000841176號函內容說明可參，已如前述，
    被告之辯護人上開所辯，僅屬臆測之詞，自難採信。
　㈤綜上，被告對於所寄藏之如附表四編號26⑴之槍枝零組件1包
    為非制式手槍一事，主觀上有所認識，其顯有寄藏非制式手
    槍之犯意甚明；被告上開所辯：並無寄藏槍枝之犯意云云，
    顯係事後卸責之詞，洵無足採。
三、綜上所述，本件事證明確，被告上開犯行均堪認定，應予依
    法論科。
四、論罪科刑：
　㈠按行為後法律有變更者，適用行為時之法律。但行為後之法
    律有利於行為人者，適用最有利於行為人之法律，刑法第2
    條第1項定有明文。查被告於本件附表一編號1、2、3所示犯
    罪行為後，毒品危害防制條例業經修正，並於109年7月15日
    生效施行，其中：
  ⒈修正前毒品危害防制條例第4條第2項規定之刑度為「無期徒
    刑或7年以上有期徒刑，得併科新臺幣1千萬元以下罰金」，
    修正後毒品危害防制條例第4條第2項規定之刑度為「無期徒
    刑或10年以上有期徒刑，得併科新臺幣1千5百萬元以下罰金
    」，修正後之規定，販賣第二級毒品之最低法定刑較高，以
    修正前之規定較為有利。
　⒉修正前同條例第17條第2項之規定為「犯第4條至第8條之罪於
    偵查及審判中均自白者，減輕其刑」，修正後該條項之規定
    為「犯第4條至第8條之罪於偵查及歷次審判中均自白者，減
    輕其刑」，修正後對於自白減刑之要件較為苛，以修正前之
    規定較為有利。
　⒊綜上，經綜合比較新舊法結果，自以被告行為時即修正前之
    規定對其較為有利，就附表一編號1、2、3、附表二所示犯
    行，應依刑法第2條第1項前段規定，適用修正前之毒品危害
    防制條例之規定。
  ㈡另按甲基安非他命則係毒品危害防制條例例第2條第2項第2款
    所定之第二級毒品，且業經行政院衛生署（現改制為衛生福
    利部）以69年12月8日衛署藥字第301124號公告，列為藥物
    藥商管理法第16條第1款（即現行藥事法第22條第1款）之禁
    藥管理，屬於經中央衛生主管機關明令公告禁止製造、調劑
    、輸入、輸出、販賣或陳列之毒害藥品，而為禁藥，均不得
    非法持有、販賣、轉讓。而藥事法第83條第1項及毒品危害
    防制條例第8條第2項對於轉讓甲基安非他命之行為均設有處
    罰規定，由於藥事法第83條第1項轉讓禁藥罪之法定刑為「7
    年以下有期徒刑，得併科新臺幣5千萬元以下罰金」，較毒
    品危害防制條例第8條第2項轉讓第二級毒品罪之法定刑「6
    月以上5年以下有期徒刑，得併科新臺幣70萬元以下罰金」
    為重，而藥事法第83條第1項係於104年12月2日修正公布，
    同年月4日起生效施行，為毒品危害防制條例第8條第2項之
    後法。再毒品之範圍尚包括影響精神物質與其製品，而藥事
    之管理，亦非僅止於藥品之管理；毒品未必係經公告之禁藥
    ，禁藥亦未必為毒品，毒品危害防制條例與藥事法二者並無
    必然之特別法與普通法關係。故除轉讓之甲基安非他命數量
    達毒品危害防制條例第8條第6項所定之一定數量（依行政院
    98年11月20日院臺法字第0980073647號令公告之轉讓毒品加
    重其刑之數量標準第2條第1項第2款規定為淨重10公克以上
    ），或成年人對未成年人為轉讓行為，依毒品危害防制條例
    第8條第6項、第9條第1項加重後法定刑較藥事法第83條第1
    項之法定刑為重之情形外，因藥事法第83條第1項為後法且
    為重法，依重法優於輕法、後法優於前法等原則，法規競合
    結果，應優先適用藥事法處罰，排除毒品危害防制條例之適
    用。經查，本案依卷內現存資料，並無證據顯示被告乙○○轉
    讓甲基安非他命予附表二所示受轉讓對象張建豐、蔡尚振、
    葉耕志、吳宏茂、王文昌等人之數量分別達淨重10公克以上
    ，且上開受轉讓對象張建豐等人均為20歲以上之成年人，有
    其等年籍資料在卷可參，揆諸上開說明，就附表二部分自不
    得依毒品危害防制條例第8條第6項規定加重其刑，而應優先
    適用藥事法第83條第1項之規定處斷。
  ㈢按持有手槍罪為繼續犯，於其終止持有之前，犯罪行為仍在
    繼續實施之中，其間法律縱有變更，但其行為繼續實施至新
    法施行以後，即無行為後法律變更之可言（最高法院102年
    度台上字第1582號刑事判決意旨參照）。又修正前之槍砲彈
    藥刀械管制條例第4條第1項第1款、第7條、第8條，原對於
    各式槍砲之定義並無區分制式或非制式之要件，則行為人違
    法持有制式槍枝及非制式改造槍枝，應分別適用修正前同條
    例第7條、第8條（其他可發射金屬或子彈具有殺傷力之各式
    槍砲）之規定處罰；然修正後上開條文均對所規範之槍砲增
    設制式或非制式之要件，修正理由說明係依司法實務相關見
    解，制式槍枝係指「經政府立案、合法工廠生產之槍枝」；
    非制式槍枝則指「非政府立案合法工廠或私人自行生產之土
    造槍枝，又可分為仿造槍（仿制式槍枝）、改造槍（改造信
    號槍、改造玩具槍）及各式土造槍枝（如鋼管槍）」；而持
    用非制式槍枝犯罪之比例高出制式槍枝甚多及普遍具備與制
    式槍枝相當之殺傷力，為有效遏止持非制式槍砲進行犯罪情
    形，非制式槍砲與制式槍砲罪責確有一致之必要，於同法第
    4條、第7條至第9條增加「制式或非制式」之構成要件，亦
    即不分制式或非制式，凡屬第7條所列各類槍枝型式之槍枝
    ，有殺傷力者，概依第7條規定處罰。是「未經許可持有可
    發射子彈具殺傷力之非制式手槍」犯行，於槍砲彈藥刀械管
    制條例修正後，應改依第7條第4項規定處罰。本案被告係於
    103年7月20日以前之不詳時間受託為黃俊衛寄藏非制式手槍
    ，迄至109年9月17日新法施行後經警查獲止，而其非法寄藏
    而持有槍枝，係屬繼續犯，依上開說明，不生行為後法律變
    更而有新舊法比較之問題，應逕行適用修正後槍砲彈藥刀械
    管制條例之規定論處。
　㈣是核被告就附表一編號1、2、3所為，分別係犯修正前毒品危
    害防制條例第4條第2項之販賣第二級毒品罪；就附表一編號
    4、5、6所為，分別係犯毒品危害防制條例第4條第2項之販
    賣第二級毒品罪；就附表二所為，分別係犯藥事法第83條第
    1項之轉讓禁藥罪；就犯罪事實欄二所為，係犯槍砲彈藥刀
    械管制條例第7條第4項之未經許可寄藏非制式手槍罪。被告
    就附表一各次販賣前持有第二級毒品之低度行為，為販賣之
    高度行為所吸收，均不另論罪。又被告轉讓禁藥甲基安非他
    命予附表二所示之受讓人前持有禁藥甲基安非他命之行為，
    雖合於毒品危害防制條例第11條第2項持有第二級毒品罪之
    構成要件，然因法條競合適用結果已依藥事法第83條第1項
    之轉讓禁藥罪論處，自無從再就其持有第二級毒品甲基安非
    他命之犯行割裂適用毒品危害防制條例，且藥事法又無處罰
    持有禁藥之明文，亦即持有禁藥並未構成犯罪，故此部分自
    不生其持有禁藥之低度行為是否為其轉讓之高度行為所吸收
    之問題，併此敘明。
　㈤被告就附表一所示6次販賣第二級毒品、附表二所示之5次轉
    讓禁藥，及1次未經許可寄藏非制式手槍犯行，其犯意各別
    ，行為互殊，應予分論併罰。
  ㈥另按行為人轉讓同屬禁藥之第二級毒品甲基安非他命（未達
    法定應加重其刑之一定數量）予成年人（非孕婦），依重法
    優於輕法之原則，擇較重之藥事法第83條第1項轉讓禁藥罪
    論處，如行為人於偵查及歷次審判中均自白，仍應適用毒品
    危害防制條例第17條第2項規定減輕其刑。（最高法院109年
    度台上字第4243號判決可資參照）。又修正前毒品危害防制
    條例第17條第2項規定，犯第4條至第8條之罪於偵查及審判
    中均自白者，減輕其刑。經查，被告就附表一編號1、2、3
    所示各次販賣第二級毒品、附表二各次轉讓禁藥之犯行，於
    偵查、原審及本院審理中均自白不諱，爰均應依修正前毒品
    危害防制條例第17條第2項之規定減輕其刑。又現行毒品危
    害防制條例第17條第2項規定：犯第4條至第8條之罪於偵查
    及歷次審判中均自白者，減輕其刑。查被告就附表一編號4
    、5、6所示各次販賣第二級毒品犯行，於偵查、原審及本院
    歷次審判時均自白不諱，均應依毒品危害防制條例第17條第
    2項之規定減輕其刑。
　㈦再按犯毒品危害防制條例第4條至第8條、第10條或第11條之
    罪，供出毒品來源，因而查獲其他正犯或共犯者，減輕或免
    除其刑，同條例第17條第1項定有明文。經查，被告於本案
    製作警詢筆錄時，供出毒品來源，因而查獲上游羅裕智，並
    經警移送臺灣彰化地方檢察署偵查起訴等情，有彰化縣警察
    局110年2月18日彰警刑字第1100012821號函及所附刑事案件
    移送書、臺灣彰化地方檢察署110年3月2日彰檢錫秋字第110
    9007319號函及函附之109年度偵字第13354號起訴書、臺灣
    高等法院被告前案紀錄表等資料在卷可佐（見原審卷第125
    至136頁）。是被告就本案附表一編號1至6販賣第二級毒品
    及附表二編號1至5轉讓禁藥部分，均應依上開規定減輕其刑
    （轉讓禁藥部分參考上開最高法院109年度台上字第4243號
    判決見解），並依法遞減之。
  ㈧另刑之量定，為求個案裁判之妥當性，法律固賦予法院裁量
    權，但此項裁量權之行使，除應依刑法第57條規定，審酌行
    為人及其行為等一切情狀，為整體之評價，並應顧及比例原
    則與平等原則，使罪刑均衡，輕重得宜，以契合社會之法律
    感情。又刑法第59條規定犯罪之情狀可憫恕者，得酌量減輕
    其刑，其所謂「犯罪之情狀」，與同法第57條規定科刑時應
    審酌之一切情狀，並非有截然不同之領域，於裁判上酌減其
    刑時，應就犯罪一切情狀，予以全盤考量，審酌其犯罪有無
    可憫恕之事由（即有無特殊之原因與環境，在客觀上足以引
    起一般同情，以及宣告法定低度刑，是否猶嫌過重等等），
    以為判斷。本院審酌被告就附表一編號1、2、3所犯乃法定
    刑「無期徒刑或7年以上有期徒刑，得併科新臺幣1000萬元
    以下罰金」之罪，就附表一編號4、5、6所犯乃法定刑「無
    期徒刑或10年以上有期徒刑，得併科新臺幣1500萬元以下罰
    金」之罪，刑度雖非輕微，另就附表二所犯轉讓禁藥之法定
    刑「7年以下有期徒刑，得併科新臺幣5000萬元以下罰金」
    之罪，然其所為乃促使毒品流通之行為，危害社會非輕，且
    其已得依前揭規定遞減輕其刑，於依法減刑後，刑度已遠輕
    於原法定刑度，衡情已無情輕法重之可言，是辯護人請求再
    依刑法第59條之規定酌減被告之刑，難認有據。另本件被告
    所犯槍砲彈藥刀械管制條例第7條第4項之罪，考量被告未經
    許可寄藏非制式手槍，且寄藏之時間非短，已嚴重危害社會
    治安，對於他人生命身體財產安全構成顯著威脅，且槍砲彈
    藥刀械管制條例所定重刑，係為達防止暴力犯罪，以保障人
    民生命、身體、自由及財產等之安全之目的，被告明知其持
    有具有殺傷力之本案槍枝之行為，為國家嚴予查緝之犯罪，
    仍非法寄藏本案槍枝，已堪認其惡性非輕，且被告犯後未能
    完全坦承此部分犯行，未見真誠悔意，實難認被告有何情輕
    法重之情形，且客觀上亦未足引起一般同情，自無適用刑法
    第59條規定酌減其刑之餘地，附此敘明。
五、撤銷改判部分：
  ㈠原審認被告就附表二轉讓禁藥之犯罪事證明確，而予以論罪
    科刑，固非無見；惟查：⑴被告於偵查、原審及本院審理中
    均自白上開附表二各次轉讓禁藥之犯行，依上開說明，符合
    修正前毒品危害防制條例第17條第2項自白減刑之規定，已
    如前述，原審未及依該規定予以減輕其刑，尚有未洽。⑵又
    被告就上開附表二各次轉讓禁藥之犯行，有供出毒品來源且
    因而查獲之情形，符合毒品危害防制條例第17條第1項減免
    其刑之規定，已如前述，原審未及依該規定減輕其刑，顯有
    違誤。被告上訴認其上開犯行應依刑法第59條規定酌減其刑
    ，雖無理由，惟原判決既有上開可議之處，自無以維持，應
    由本院就被告有關附表二轉讓禁藥部分及其定應執行刑部分
    予以撤銷改判。
　㈡被告有關附表二轉讓禁藥之犯行，審酌被告明知毒品使人喪
    失自由意志，戕害身心至鉅，竟轉讓予他人施用，無視國家
    杜絕毒品犯罪之禁令，而將毒品轉讓予吸毒者，所為非但致
    使毒品在社會流通，衍生相關犯罪，且助長施用毒品者成癮
    之惡習，危害他人身心健康，對社會治安產生相當程度之破
    壞，惟念其於犯罪後始終坦承轉讓毒品犯行，暨考量被告前
    並無轉讓或施用毒品前科，並斟酌被告轉讓毒品之手段、次
    數、數量等情，兼衡被告於原審審理中自陳所受教育程度為
    國中畢業、已婚、有2名未成年小孩，目前從事廢五金之工
    作等一切情狀，分別量處如附表二所示之刑，並定其應執行
    之刑如主文第2項，另就上訴駁回部分（如後述）之有期徒
    刑部分合併定應執行刑如主文第4項所示。又依刑法第50條
    第1項但書第3款規定，不得易科罰金且不得易服社會勞動之
    罪刑部分、不得易科罰金但得易服社會勞動之罪刑部分無從
    合併定應執行刑；嗣本案確定後，被告得依刑法第50條第2
    項規定，再請求檢察官就前開不得易科罰金但得易服社會勞
    動（轉讓禁藥罪之法定本刑為7年以下有期徒刑，屬於不得
    易科罰金，惟宣告6個月以下有期徒刑者，得易服社會勞動
    ）、不得易科罰金且不得易服社會勞動之罪（上訴駁回部分
    ），聲請定應執行刑，併此敘明。
六、上訴駁回部分：　　
　　被告有關附表一販賣第二級毒品、犯罪事實欄二非法寄藏非
    制式手槍之犯行，原審經審理結果，認被告罪證明確，適用
    修正前毒品危害防制條例第4條第2項、第17條第2項、毒品
    危害防制條例第4條第2項、第17條第1項、第2項、第19條第
    1項、槍砲彈藥刀械管制條例第7條第4項、刑法第2條第1項
    前段、第11條、第38條第1項、第38條之1第1項前段、第3項
    等規定，並審酌被告明知毒品使人喪失自由意志，戕害身心
    至鉅，竟販賣予他人施用，無視國家杜絕毒品犯罪之禁令，
    而將毒品販賣予吸毒者，所為非但致使毒品在社會流通，衍
    生相關犯罪，且助長施用毒品者成癮之惡習，危害他人身心
    健康，對社會治安產生相當程度之破壞，又無視國家制定法
    律嚴加查緝取締槍械之禁令，未經許可寄藏非制式手槍，對
    於他人生命身體財產安全及社會治安均帶來相當程度之威脅
    及潛在危險，所為至為不該，惟念其於犯罪後始終坦承販賣
    毒品犯行，惟未能坦承寄藏槍械犯行，暨考量被告前並無販
    賣或施用毒品前科，亦無違反槍砲彈藥刀械管制條例或其他
    相關之前案紀錄，並斟酌被告販賣毒品之手段、次數、數量
    、所獲利益及所持有之槍砲種類、數量、持有時間，並未持
    以從事其他犯罪行為等情，兼衡被告於原審審理中自陳所受
    教育程度為國中畢業、已婚、有2名未成年小孩，目前從事
    廢五金之工作等一切情狀，分別量處如附表一及原判決主文
    欄第2項所示之刑，罰金部分並諭知易服勞役之折算標準。
    另說明沒收部分：㈠查本件被告所犯如附表一之犯罪所得共1
    2500元（金額分別為4000元、4000元、2500元、1000元、10
    00元）雖均未扣案，不分成本或利潤，爰均依刑法第38條之
    1第1項前段之規定，於其所犯各罪主文項下宣告沒收，並諭
    知於全部或一部不能沒收或不宜執行沒收時，追徵其價額。
    ㈡又扣案如附表三編號1所示之OPPO廠牌行動電話壹支（含門
    號0000-000000號SIM卡1張），及附表四編號28所示之電子
    磅秤2台、編號29所示之夾鏈袋1包均為被告所有，供犯本件
    附表一所示販賣第二級毒品所用之物，業據被告供承在卷，
    爰分別依毒品危害防制條例第19條第1項規定宣告沒收之。㈢
    扣案如附表四編號26所示之槍枝零組件1包，可組成非制式
    手槍1枝（含彈匣1個；槍枝管制編號：0000000000號）為具
    殺傷力之槍枝，有前開鑑定書1份在卷可佐，屬違禁物，應
    依刑法第38條第1項諭知沒收。㈣扣案如附表四編號12所示之
    子彈零件、編號14所示之底火、編號17所示之喜得釘、編號
    18所示之滑套、編號20所示之槍枝零件1包等，均未列入公
    告之彈藥主要組成零件，有內政部109年11月5日內授警字第
    1090873341號函1份在卷可佐，非屬違禁物，爰不予宣告沒
    收；另附表四編號11所示之盛裝上開槍枝零組件之塑膠盒1
    個，僅為一般常見之塑膠容器，並無刑法上之重要性，爰不
    予宣告沒收；至其餘扣案物品均與本案無關，亦不予宣告沒
    收等情，核其認事、用法、量刑均無不當。被告上訴意旨猶
    執前詞，否認上開非法寄藏非制式手槍之犯行，為無理由，
    已如前述；另被告上訴意旨謂：請求依刑法第59條規定減輕
    其刑及從輕量刑云云。惟查：⑴被告上開販賣第二級毒品及
    寄藏系爭槍枝之犯行，並無客觀上足以引起一般人同情之情
    形，均無從依刑法第59條減輕其刑，亦如前述。⑶又按量刑
    之輕重係屬事實審法院得依職權自由裁量之事項，茍已斟酌
    刑法第57條各款所列情狀而未逾法定刑度，即不得遽指為違
    法（最高法院72年度台上字第6696號、75年度台上字第7033
    號判例可資參照）。又在同一犯罪事實與情節，如別無其他
    加重或減輕之原因，下級審法院量定之刑，亦無過重或失輕
    之不當情形，則上級審法院對下級審法院之職權行使，原則
    上應予尊重（最高法院85年度台上字第2446號判決亦可參照
    ）。本件原審判決已依刑法第57條之規定審酌被告上開一切
    情狀而量處上述罪刑，核其認事用法並無不當，所處之刑符
    合「罰當其罪」之原則，並無輕重失衡之情形，被告此部分
    上訴認原判決所量處之刑度過重，為無理由，均應予駁回。
據上論斷，應依刑事訴訟法第368條、第369條第1項前段、第364
條、299條第1項前段，修正前毒品危害防制條例第17條第2項，
毒品危害防制條例第17條第1項，藥事法第83條第1項，刑法第2
條第1項前段、第11條、第51條第5款，判決如主文。
本案經檢察官賴政安提起公訴，檢察官甲○○到庭執行職務。
中　　華　　民　　國　　110 　年　　9 　　月　　28　　日
            刑事第五庭    審判長法　官  鄭  永  玉
    　　　　　　　　　　　　　　法　官  周  莉  菁
  　　　　　　　　　　　　　　　法　官  卓  進  仕
以上正本證明與原本無異。     
如不服本判決應於收受送達後20日內向本院提出上訴書狀，其未
敘述上訴之理由者，並得於提起上訴後20日內向本院補提理由書
（均須按他造當事人之人數附繕本）「切勿逕送上級法院」。
因疫情而遲誤不變期間，得向法院聲請回復原狀。
                                書記官  廖  家  莉 
　　　　　　　　　　　　　　　　
中　　華　　民　　國　　110 　年　　9 　　月　　29　　日


附錄本案論罪科刑法條：
修正前毒品危害防制條例第4條第2項
製造、運輸、販賣第二級毒品者，處無期徒刑或七年以上有期徒
刑，得併科新臺幣一千萬元以下罰金。
修正前毒品危害防制條例第17條第2項
犯第四條至第八條之罪於偵查及審判中均自白者，減輕其刑。

毒品危害防制條例第4條第2項
製造、運輸、販賣第二級毒品者，處無期徒刑或十年以上有期徒
刑，得併科新臺幣一千五百萬元以下罰金。
毒品危害防制條例第17條第1、2項
犯第4條至第8條、第10條或第11條之罪，供出毒品來源，因而查
獲其他正犯或共犯者，減輕或免除其刑。
犯第4條至第8條之罪於偵查及歷次審判中均自白者，減輕其刑。

藥事法第83條第1項
明知為偽藥或禁藥，而販賣、供應、調劑、運送、寄藏、牙保、
轉讓或意圖販賣而陳列者，處7年以下有期徒刑，得併科新臺幣5
千萬元以下罰金。

槍砲彈藥刀械管制條例第7條第4項
未經許可，持有、寄藏或意圖販賣而陳列第1項所列槍砲、彈藥
者，處5年以上有期徒刑，併科新臺幣1千萬元以下罰金。

【附表一】：
編號 販賣對象 販賣時間 地    點 金額（新臺幣） 販賣方式 宣告刑   1 （起訴書犯罪事實欄一㈠） 林弘益 109年4月16日上午11時52分許至上午12時29分許之間 彰化縣○○鄉○○路0段000巷○○○○○○縣○○鄉○○段0000地號） 4000元 林弘益於左列時間，騎乘車牌號碼000-0000號普通重型機車前往左列地點，由林弘益交付4000元予乙○○，乙○○收取價金並交付甲基安非他命1小包（半錢）予林弘益而完成交易。 乙○○販賣第二級毒品，處有期徒刑貳年貳月。 扣案之電子磅秤貳台、夾鏈袋壹包，均沒收；未扣案之犯罪所得新臺幣肆仟元沒收，於全部或一部不能沒收或不宜執行沒收時，追徵其價額。   2 （起訴書犯罪事實欄一㈡） 林弘益 109年5月1日凌晨0時48分許至1時1分許之間 彰化縣○○鄉○○路0段000巷○○○○○○縣○○鄉○○段0000地號） 4000元 林弘益於左列時間，騎乘車牌號碼000-0000號普通重型機車前往左列地點，由林弘益交付4000元予乙○○，乙○○收取價金並交付甲基安非他命1小包（半錢）予林弘益而完成交易。 乙○○販賣第二級毒品，處有期徒刑貳年貳月。 扣案之電子磅秤貳台、夾鏈袋壹包，均沒收；未扣案之犯罪所得新臺幣肆仟元沒收，於全部或一部不能沒收或不宜執行沒收時，追徵其價額。   3 （起訴書犯罪事實欄一㈢） 蔡尚振 109年5月1日下午2時18分許至下午2時49分許之間 彰化縣○○鄉○○路0段000巷○○○○○○縣○○鄉○○段0000地號） 2500元 蔡尚振先於109年5月1日上午11時20分許至上午12時35分許，用通訊軟體LINE與乙○○持用之OPPO廠牌行動電話（搭配門號0000-000000使用）聯繫後，再於左列時間，騎乘車牌號碼000-000號普通重型機車前往左列地點，由蔡尚振交付2500元予乙○○，乙○○收取價金並交付甲基安非他命1小包（1/4錢）予蔡尚振而完成交易。 乙○○販賣第二級毒品，處有期徒刑貳年。 扣案之OPPO廠牌行動電話壹支（含門號0000-000000號SIM卡壹張）、電子磅秤貳台、夾鏈袋壹包，均沒收；未扣案之犯罪所得新臺幣貳仟伍佰元沒收，於全部或一部不能沒收或不宜執行沒收時，追徵其價額。   4 （起訴書犯罪事實欄一㈣） 張博凱 109年7月16日下午6時2分許 彰化縣○○鄉○○路0段000巷○○○○○○縣○○鄉○○段0000地號） 1000元 張博凱於左列時間，騎乘車牌號碼000-000號輕型機車前往左列地點，由張博凱交付1000元予乙○○，乙○○收取價金並交付甲基安非他命1小包予張博凱而完成交易。 乙○○販賣第二級毒品，處有期徒刑貳年柒月。 扣案之電子磅秤貳台、夾鏈袋壹包，均沒收；未扣案之犯罪所得新臺幣壹仟元沒收，於全部或一部不能沒收或不宜執行沒收時，追徵其價額。   5 （起訴書犯罪事實欄一㈤） 張博凱 109年8月1日下午1時54分許 彰化縣○○鄉○○路0段000巷○○○○○○縣○○鄉○○段0000地號） 1000元  張博凱於左列時間，騎乘車牌號碼000-000號普通重型機車前往左列地點，由張博凱交付1000元予乙○○，乙○○收取價金並交付甲基安非他命1小包予張博凱而完成交易。 乙○○販賣第二級毒品，處有期徒刑貳年柒月。 扣案之電子磅秤貳台、夾鏈袋壹包，均沒收；未扣案之犯罪所得新臺幣壹仟元沒收，於全部或一部不能沒收或不宜執行沒收時，追徵其價額。   6 （起訴書犯罪事實欄一㈥） 張博凱 109年9月14日下午5時許 彰化縣○○鄉○○路0段000巷○○○○○○縣○○鄉○○段0000地號） 1000元 （賒欠） 張博凱於左列時間，在左列地點，乙○○同意張博凱賒欠1000元，並交付甲基安非他命1小包予張博凱而完成交易。 乙○○販賣第二級毒品，處有期徒刑貳年柒月。 扣案之電子磅秤貳台、夾鏈袋壹包，均沒收。 

【附表二】：
編號 轉讓對象 轉讓時間 地    點 犯罪方式 宣告刑 1 （起訴書犯罪事實欄二㈠） 張建豐 109年4月5日或6日下午某時許 彰化縣○○鄉○○路0段000巷○○○○○○縣○○鄉○○段0000地號） 張建豐於左列時間，在左列地點，經由乙○○同意使用乙○○所有內放有甲基安非他命之吸食器，以火燒烤並吸食其煙霧之方式，無償提供禁藥甲基安非他命予張建豐施用1 次。 乙○○明知為禁藥而轉讓，處有期徒刑肆月。  2 （起訴書犯罪事實欄二㈡） 蔡尚振 109年4月15下午4時26分至5時41分許之間 彰化縣○○鄉○○路0段000巷○○○○○○縣○○鄉○○段0000地號） 蔡尚振於左列時間，騎乘車牌號碼000-000號普通重型機車前往左列地點，經由乙○○同意，使用乙○○所有內放有甲基安非他命之吸食器，以火燒烤並吸食其煙霧之方式，無償提供禁藥甲基安非他命予蔡尚振施用1 次。 乙○○明知為禁藥而轉讓，處有期徒刑肆月。  3 （起訴書犯罪事實欄二㈢） 葉耕志 109 年6月4日下午6時58分許 彰化縣○○鄉○○路0段000巷○○○○○○縣○○鄉○○段0000地號） 葉耕志於左列時間，在左列地點，經由乙○○同意，使用乙○○所有內放有甲基安非他命之吸食器，以火燒烤並吸食其煙霧之方式，無償提供禁藥甲基安非他命予葉耕志施用1 次。 乙○○明知為禁藥而轉讓，處有期徒刑肆月。  4 （起訴書犯罪事實欄二㈣） 吳宏茂 109年6月4日下午6時58分許 彰化縣○○鄉○○路0段000巷○○○○○○縣○○鄉○○段0000地號） 吳宏茂於左列時間，騎乘車牌號碼000-0000號普通重型機車前往左列地點，經由乙○○同意，使用乙○○所有內放有甲基安非他命之吸食器，以火燒烤並吸食其煙霧之方式，無償提供禁藥甲基安非他命予吳宏茂施用1次。 乙○○明知為禁藥而轉讓，處有期徒刑肆月。 
 5 （起訴書犯罪事實欄二㈤） 黃文昌 109年6月21日下午9時55分許至10時20分許之間 彰化縣○○鄉○○路0段000巷○○○○○○縣○○鄉○○段0000地號） 黃文昌於左列時間，騎乘車牌號碼000-000號普通重型機車前往左列地點，經由乙○○同意，使用乙○○所有內放有甲基安非他命之吸食器，以火燒烤並吸食其煙霧之方式，無償提供禁藥甲基安非他命予黃文昌施用1 次。 乙○○明知為禁藥而轉讓，處有期徒刑肆月。 

【附表三】（扣押物品）：
搜索扣押時間：109年9 月17日上午6 時20分許至35分許 搜索扣押地點：上述乙○○現居處   編號 扣押物品 備註 1 OPPO廠牌行動電話（插用門號0000-000000號SIM卡）1支 乙○○所有供附表一編號3 犯罪事實聯絡使用。 

【附表四】（扣押物品）：
搜索扣押時間：109年9月17日上午6時45分許至7時40分許 搜索扣押地點：上述工廠及附連之菜園   編號 扣押物品 備註 1 鑽孔機1 臺 無法證明與本案犯罪有關。 2 夾臺1 臺 無法證明與本案犯罪有關。 3 省力扳手1 支 無法證明與本案犯罪有關。 4 銼刀2 支 無法證明與本案犯罪有關。 5 金屬保護油1 瓶 無法證明與本案犯罪有關。 6 鑽頭1支 無法證明與本案犯罪有關。 7 游標卡尺1 支 無法證明與本案犯罪有關。 8 鑽孔機扳手1 支 無法證明與本案犯罪有關。 9 螺絲起子頭1 支  無法證明與本案犯罪有關。 10 六角螺絲套筒1 支 無法證明與本案犯罪有關。 11 塑膠盒1個 黃俊衛無正當理由提供之供寄藏手槍所用之物。 12 子彈零件1包 ⑴認分係非制式金屬彈頭、非制式金屬彈殼、金屬底火連桿、金屬導火孔螺絲、金屬底火皿等物。 ⑵均未列入內政部86年11月24日台(86)內警字第0000000號公告(以下簡稱公告)之彈藥主要組成零件。 13 鑽頭9 支 無法證明與本案犯罪有關。 14 底火1 盒 ⑴認均係底火帽。 ⑵均未列入公告之彈藥主要組成零件。 15 插銷1 支 無法證明與本案犯罪有關。 16 子彈盒1 個 無法證明與本案犯罪有關。 17 喜得釘1 包（17排） ⑴認均係口徑0.27吋打釘槍用空包彈，均不具金屬彈頭，認不具殺傷力。 ⑵均未列入公告之彈藥主要組成零件。 18 滑套1 個 ⑴認係金屬滑套（不含撞針）。 ⑵認非屬公告之槍砲主要組成零件。 19 美工刀1 支 無法證明與本案犯罪有關。 20 槍枝零件1 包 ⑴認分係金屬彈簧、金屬棒、金屬螺絲、金屬抓子鉤。 ⑵均未列入公告之槍砲主要組成零件。 21 清槍工具1 包 無法證明與本案犯罪有關。 22 尖嘴鉗3 支 無法證明與本案犯罪有關。 23 金屬勺子1 支 無法證明與本案犯罪有關。 24 螺絲起子2 支 無法證明與本案犯罪有關。 25 錐形銼刀2 支 無法證明與本案犯罪有關。 26 槍枝零組件1 包 ⑴分係已貫通之金屬槍管、金屬滑套、金屬槍身、金屬彈匣、金屬復進簧、金屬復進簧桿。 ⑵經送鑑定組裝結果，可組裝成完整槍枝1枝(槍枝管制編號0000000000   )，認係非制式手槍，由仿手槍外型製造之槍枝，組裝已貫通之金屬槍管而成，擊發功能正常，可供擊發適用子彈使用，認具殺傷力。 27 潮解晶體1包 鑑定結果未檢出毒品成分。 28 電子磅秤(含外盒)2臺 供附表一販賣第二級毒品甲基安非他命所用。 29 夾鏈袋1包 供附表一販賣第二級毒品甲基安非他命所用。 30 毒品吸食器1組 無法證明與本案犯罪有關。